---
title: "count vectorizer"
format: html
editor: source
---

```{r}
library(dplyr)
library(stringr)
library(tidytext)
library(knitr)
library(tidyr)
library(kableExtra)
library(ggplot2)
library(Matrix)
```

Lectura del objeto de R donde se guardo la información
```{r}
historias = readRDS("../data/historias.rds")
```

Ahora se necesita normalizar el texto, lo priemro es convertir el texto de las historias en minusculas.

```{r}
historias <- historias |>
  mutate(texto = tolower(texto) |>
            str_replace_all("[[:punct:]]", " ") |>
            str_replace_all("[[:digit:]]", " ") |>
            str_squish()    
         )
```

Lista con los nombres de las categorias como vienen en la pagina web
```{r}
categorias = c("A Haunted Life",
               "Apparitions / Voices / Touches",
               "Children Who See Spirits",
               "Demons / Possessions / Exorcisms",
               "Family / Friends Visits",
               "Ghost Hunting",
               "Ghost Tours & Haunted Hotels",
               "Haunted Items",
               "Haunted Places",
               "Misc",
               "Non Human Entities",
               "Old Hags / Night Attacks / Sleep Paralysis",
               "Orbs / Lights / Mists",
               "Ouija Board / Seances",
               "Pets / Animals",
               "Photographs / Videos / EVP",
               "Poltergeists / Physical Manifestations",
               "Psychic / Medium",
               "Shadow People",
               "Succubus / Incubus / Sexual Ghosts"
               )
```

```{r}
length(unique(historias$categoria))
```

Quitar las categorias que hayan tenido algun error.
```{r}
historias <- historias |>
  filter(historias$categoria %in% categorias)
```

```{r}
length(unique(historias$categoria))
```
### Extraer nombres para luego eliminarlos
```{r}
nombres_df <- read.csv("../data/Popular_Baby_Names.csv")

nombres <- nombres_df |>
  pull("Child.s.First.Name") |>
  tolower()

head(nombres)
```

```{r}
length(nombres)
```


```{r}
historias_words <- historias |>
  mutate(doc_id = row_number()) |>
  unnest_tokens(output = word, input = texto)
```

# Hacer una lista con las palabras menos frecuentes
```{r}
word_counts_total <- historias_words |>
  count(word, sort = TRUE)

rare_words <- word_counts_total |>
  arrange(n) |>
  slice_head(n = 31852) |> #31852
  pull(word)

```

```{r}
historias_words <- historias_words |>
  filter(!word %in% stop_words$word) |>
  filter(!word %in% rare_words) |>
  filter(!word %in% nombres)

word_counts <- historias_words |>
  count(doc_id, word, sort = TRUE)

terms_levels <- levels(factor(word_counts$word))

dtm <- sparseMatrix(
  i = word_counts$doc_id,
  j = as.integer(factor(word_counts$word, levels = terms_levels)),
  x = word_counts$n,
  dimnames = list(
    doc_id = as.character(seq_len(max(word_counts$doc_id))),
    term   = terms_levels
  )
)

dtm
```

```{r}
dim(dtm)
```

Combinar dtm + categorias para usar tidymodels



```{r}
dtm_labels <- as_tibble(as.matrix(dtm)) |>
  mutate(categoria = historias$categoria)
```


```{r}
saveRDS(dtm_labels, "../data/sparse_matrix.rds")
```




